---
title: "予測モデリングプロジェクト"
author: "Shinya Hashimoto"
date: "2024-02-23"
output: html_document
---

## 概要

本プロジェクトでは、ウェアラブルデバイスから収集された加速度計のデータを使用して、運動実行の質を予測します。分析の目的は、演習の実行方法（`classe`変数）を予測することです。

## データの読み込みと前処理

まず、必要なパッケージを読み込み、データをダウンロードします。

```{r, include=TRUE}
library(rpart)
library(caret)
library(randomForest)
library(lubridate)
library(dplyr)

# データのダウンロード
trainingUrl <- "https://d396qusza40orc.cloudfront.net/predmachlearn/pml-training.csv"
testingUrl <- "https://d396qusza40orc.cloudfront.net/predmachlearn/pml-testing.csv"
training <- read.csv(url(trainingUrl), na.strings=c("NA","#DIV/0!", ""))
testing <- read.csv(url(testingUrl), na.strings=c("NA","#DIV/0!", ""))
```

## データクリーニングと前処理のステップを実施します。

```{r, include=TRUE}
training<-training[,colSums(is.na(training)) == 0]
testing <-testing[,colSums(is.na(testing)) == 0]
training   <-training[,-c(1:7)]
testing <-testing[,-c(1:7)]
str(training)
```

## モデルの構築と評価
データをトレーニングセットとテストセットに分割し、複数のモデルを構築します。

```{r, include=TRUE}
set.seed(12345)
inTrain <- createDataPartition(training$classe, p=0.75, list=FALSE)
trainData <- training[inTrain, ]
testData <- training[-inTrain, ]

# モデルの構築（例：ランダムフォレスト）
model <- rpart(classe ~ ., data=trainData, method="class")
```

## モデルの評価を行います。

```{r, include=TRUE}
prediction <- predict(model, testData)
```

## テストデータに対する予測
最終モデルを使用して、提供されたテストデータセットに対する予測を行います。

```{r, include=TRUE}
finalPredictions <- predict(model, newdata=testing)
finalPredictions
```

## 結論
分析を通じて、予測モデルの構築と評価を行いました。モデルの精度と再現性を確保するために、適切なデータ前処理と相互検証の手法が用いられました。

